臺灣高雄地方法院民事判決　　　　　　 109年度訴字第1667號
原　　　告　ＯＯＯ　
訴訟代理人　張清雄律師
　　　　　　曾本懿律師
　　　　　　郭小如律師
被　　　告　甲ＯＯＯ


　　　　　　乙ＯＯ　

上1 人　之
訴訟代理人　林小燕律師
上列當事人間請求損害賠償事件，本院於民國110年9月23日言詞
辯論終結，判決如下：
    主  文
被告應連帶給付原告新臺幣（下同）25萬元，及自民國109 年11
月21日起至清償日止，按週年利率百分之5 計算之利息。
原告其餘之訴駁回。
訴訟費用由被告連帶負擔4分之1，餘由原告負擔。
本判決第1 項得假執行。但被告如以25萬元為原告供擔保後免為
假執行。
原告其餘假執行之聲請駁回。
    事實及理由
一、原告主張：原告與被告甲○○○（下稱甲○○○）為夫妻關
    係，婚姻關係存續42年。原告發覺於109 年1 月至6 月間，
    甲○○○與被告乙○○（下稱乙○○）已超越男女情誼，例
    如甲○○○常不交代行程即出門，回家時帶著水果、石斑魚
    等平常不會購買之物品，且常由乙○○駕駛車牌號碼00-000
    0 號自小客車或車牌號碼000-000 號機車載送，出入頻繁，
    且於109 年6 月9 日，原告發現被告2 人於甲○○○之手機
    內，有如附表所示之對話（下稱系爭對話），顯有超越男女
    正常社交之交往行為，甚至有「打炮」之性行為用語（下合
    稱系爭行為），不法侵害原告之配偶權。系爭行為已影響原
    告與甲○○○間忠誠、互信之基礎，對婚姻之本質加以干擾
    、侵害，非當今社會倫理觀念及禮俗所能容忍之範圍，並破
    壞原告與甲○○○間婚姻共同生活之圓滿、安全及幸福，且
    被告2 人之行為，非但親戚朋友、甚至連兒子、女婿均知悉
    ，已眾所周知，原告情何以堪，被告所為系爭行為不法侵害
    原告基於配偶之身分法益且屬情節重大，原告自得請求被告
    連帶賠償非財產上損害100 萬元。為此，爰依民法第184 條
    第1 項、第185 條第1 項、第195 條第1 項前段、第3 項之
    規定，並聲明：㈠被告應連帶給付原告100 萬元，及自起訴
    狀繕本送達最後1 名被告翌日起至清償日止，按週年利率5%
    計算之利息。㈡願供擔保，請准宣告假執行。
二、被告方面：
  ㈠甲○○○：伊之前被乙○○騙約出去，侵害原告之配偶權，
    有和乙○○交往和發生性行為，慰撫金由法院決定等語。
  ㈡乙○○：伊並未以車輛或機車載送甲○○○，縱有系爭對話
    ，內容僅係聊天，有時只是開玩笑，原告與甲○○○間之婚
    姻生活美滿，並非被告通電話所破壞，並無侵害原告之配偶
    權等語置辯，並聲明：⒈原告之訴駁回。⒉如受不利之判決
    ，願供擔保，請准宣告免予假執行。
三、兩造不爭執事項：
  ㈠原告與甲○○○為夫妻。
  ㈡被告2 人於109 年認識後有如更正後譯文之電話聊天內容。
  ㈢乙○○名下有車牌號碼000-000 號機車，其女兒名下有車牌
    號碼00-0000 號車輛。
四、本院之判斷：
  ㈠被告2 人是否有如男女朋友交往或發生性行為而侵害原告之
    配偶權且情節重大？
  ⒈按因故意或過失，不法侵害他人之權利者，負損害賠償責任
    ；故意以背於善良風俗之方法，加損害於他人者亦同；數人
    共同不法侵害他人之權利者，連帶負損害賠償責任；不法侵
    害他人之身體、健康、名譽、自由、信用、隱私、貞操，或
    不法侵害其他人格法益而情節重大者，被害人雖非財產上之
    損害，亦得請求賠償相當之金額；前2 項規定，於不法侵害
    他人基於父、母、子、女或配偶關係之身分法益而情節重大
    者，準用之，民法第184 條第1 項、第185 條第1 項前段、
    第195 條第1 項、第3 項分別定有明文。次按配偶應互相協
    力保持其共同生活之圓滿、安全及幸福，而夫妻互守誠實，
    係為確保其共同生活之圓滿安全及幸福之必要條件，故應解
    為配偶因婚姻契約而互負誠實之義務，配偶之一方行為不誠
    實，破壞共同生活之圓滿、安全及幸福者，即為違反因婚姻
    契約之義務而侵害他方之權利，最高法院55年度台上字第
    2053號判決意旨亦闡述詳盡。是若夫妻之一方違反婚姻之誠
    實義務，與婚姻外之第三人發生性行為或其他親密行為，致
    破壞夫妻共同生活之圓滿幸福者，則該行為人即係侵害婚姻
    關係存續中之他方配偶基於配偶關係之身分法益，而屬情節
    重大，自得依民法第195 條第1 項前段及第3 項之規定，請
    求非財產上之損害賠償。
  ⒉本件原告主張被告2 人侵害其配偶權，業已提出被告2 人之
    對話光碟、譯文、兩造之戶籍謄本（審訴字卷第21至31、83
    至87頁、本院卷第33-1頁）等為證，乙○○抗辯被告2 人之
    對話僅係聊天、開玩等語。惟查：甲○○○稱：伊們是109
    年3 、4 月交往到110 年1 月；（問：你上次說被乙○○騙
    ，沒有幾個月，是指和乙○○交往嗎？）騙就是交往的意思
    ；（問：被告是否有送你石斑魚，你家人才起疑？）有。送
    了1 次。伊有把石斑魚拿回家，伊家人也有詢問伊，伊就說
    朋友送的；（問：大約何時發生性行為？）4 月左右在旅館
    ；（問：從3 、4 月交往到7 月，發生幾次性行為？）很多
    次，不記得了；（問：為何乙○○會跟你說不要和原告發生
    性行為？）乙○○叫伊不要和原告在一起，那時候乙○○算
    是伊男朋友等語（本院卷第94至96頁），已陳述乙○○有贈
    送其石斑魚為禮物，及2 人間有男女交往及發生性行為一節
    ，乙○○雖稱甲○○○向其借款20萬元，因不想還錢才如此
    陳述等語，惟此經甲○○○否認有借款之事，且參酌被告2
    人之對話譯文（審訴字卷第21至31頁）中，未曾討論借款細
    節，乙○○此部分抗辯，洵屬無據。又查，被告2 人之對話
    譯文：男：我是要跟你說，房租如果不要給我沒關係，如果
    要用，1 次4000抵房租費；女：我知道啦！他就說他要用免
    費的，我不要給他用啦！由他啦…你不要擔心啦！不要審問
    啦！我要有一段時間不敢亂跑，時間到了，我就會過去，因
    為我家的人一直在四處調查，朋友，兒子，女婿，我老公，
    都會調查；男：好啦！我會低調一點…我很想你啊…你是最
    好的啦…啊！我想你啊！好想你啊！女：想你愛你！你不要
    亂想喔等語（審訴字卷第21至23頁），被告2 人均稱對話之
    「用」是指原告與甲○○○發生性行為（本院卷第44、76頁
    ），則以乙○○提議甲○○○向原告收取性行為之費用，甲
    ○○○表示家人在調查2 人後，乙○○回覆會低調一點，並
    表達想念甲○○○，甲○○○亦對乙○○回覆想念和愛意等
    語，顯見乙○○十非在意甲○○○與原告發生性行為而生妒
    嫉，並在通話中互訴情意，被告2人間已屬男女朋友之交往
    關係。再查，被告2 人之對話：女：已經跟蹤我們半個月了
    啊；男：我們2 個去打炮，他們去拍我們喔；女：對啊！他
    們拍外面，拍我們進去的時候；女：沒有啦！我會看怎樣，
    他如邀我，我就不要跟他那個；男：他如果不給你，你就不
    要給他幹…好啦！阿蓮啊！我挺你，你知道嗎？不要讓你老
    公知道我有打電話給你，要消掉喔；女：我跟你說，他們都
    有錄音，明天要放給我聽，說你跟我的事情，四周圍都有人
    在偷監視…男：有證據再說，沒證據都不要說，通姦無罪啦
    ！…他們如果有證據，你看怎樣，你再跟我說啦（審訴字第
    24至31頁）等語，經甲○○○稱那時候和乙○○還在交往，
    及於電話之前在旅社發生性行為等語（本院卷第43至44頁）
    ，乙○○亦稱對話之「打炮」是指發生性行為（本院卷第
    77頁），則以乙○○並未向甲○○○否認有發生性行為，反
    而向甲○○○強調通姦無罪，並要求甲○○○通知其對方掌
    握何項證據，顯與乙○○抗辯通話是聊天、講笑話等語不符
    ，亦可徵被告2 人確有發生至少1 次之性行為，才會商量如
    何因應甲○○○之家人對其等之調查。則原告主張被告2 人
    有不正常之交往關係及發生性行為，堪信為真。
  ⒊從而，被告2 人間確有不正常交往及發生至少1 次性行為等
    情，已破壞原告與甲○○○夫妻間共同生活之圓滿，且情節
    重大，迨無疑義。是以，原告主張被告2 人不法侵害其配偶
    權，致其精神上受有痛苦等情，而依侵權行為之法律關係，
    請求被告賠償非財產上之損害，即屬有據。
  ㈡倘㈠有，原告請求之慰撫金金額以多少為適當？
    按慰撫金之賠償，其核給之標準固與財產上損害之計算不同
    ，然非不可斟酌雙方身分資力與加害程度，核定相當之數額
    。惟所謂相當，除斟酌雙方身份資力外，尤應兼顧加害程度
    與其身體、健康影響是否重大以為斷（最高法院51年度台上
    字第223 號判決、89年度台上字第1952號判決意旨可資參照
    ）。本院審酌原告陳報為初中畢業，目前已退休，每月領取
    勞工保險退休金18,000元；甲○○○為初中畢業，已退休，
    沒有收入；乙○○為高中畢業，經歷為水果攤，每月收入約
    15,000元，遇淡季則更少，業經兩造陳明在卷（審訴字卷第
    81頁、本院卷第45、83頁），及兩造有如卷附之稅務電子閘
    門財產所得調件明細表所示之所得及財產，暨參以被告2 人
    於原告與甲○○○婚姻關係存續中之不正常交往期間及至少
    發生性行為1 次，對原告婚姻及生活影響程度非輕，及原告
    原告因此所受侵害及精神上痛苦之程度等一切情狀，認原告
    請求之非財產上損害，應以25萬元為適當，逾此範圍之請求
    ，為無理由，應予駁回。
五、綜上所述，原告依民法第184 條第1 項、第185 條第1 項前
    段、第195 條第1 項前段、第3 項之規定，請求被告連帶給
    付25萬元，及自起訴狀繕本送達最後1 名被告（審訴字卷第
    67-1至71頁）翌日即109 年11月21日起至清償日止，按年息
    5 ％計算之利息，為有理由，應予准許。逾此範圍部分之請
    求，為無理由，應予駁回。
六、原告固陳明願供擔保，請准宣告假執行，然就原告勝訴部分
    ，係所命給付金額未逾50萬元之判決，自應依民事訴訟法第
    389 條第1 項第5 款之規定，依職權宣告假執行，原告就此
    部分所為宣告假執行之聲請，僅在促使法院為此職權之行使
    ，本院自不受其拘束，仍應逕依職權宣告假執行。並依職權
    就甲○○○及就乙○○聲請免為假執行之部分，酌定相當之
    擔保金額宣告之。至原告敗訴部分，其假執行之聲請，因訴
    之駁回而失所依附，不應准許，併予駁回。
七、本件事實已臻明確，兩造其餘攻擊防禦及所提證據，均與本
    件之判斷結果不生影響，自勿庸一一審酌論列，併此敘明。
八、據上論結，本件原告之訴為一部有理由，一部無理由。爰依
    民事訴訟法第79條、第85條第2 項、第389 條第1 項第5 款
    、第392 條第2 項，判決如主文。
中    華    民    國   110    年    10    月    7     日
                      民事第五庭法  官  李莉玲
以上正本係照原本作成。
如對本判決上訴，須於判決送達後20日內向本院提出上訴狀。如
委任律師提起上訴者，應一併繳納上訴審裁判費。
中    華    民    國   110    年    10    月    7     日
                                書記官  王珮樺